臺灣臺南地方法院民事判決
108年度訴字第1259號
原      告  龔玟菁  
訴訟代理人  葉張基律師
複  代理人  林韋甫律師
被      告  邱美蓉  

被      告  吳錦茜  
                      （現於法務部○○○○○○○○○執行中）
共      同
訴訟代理人  彭大勇律師
            林士龍律師
            郭栢浚律師
上列當事人間請求侵權行為損害賠償事件，於民國111年1月10日
言詞辯論終結，本院判決如下：
    主    　文
被告邱美蓉、吳錦茜應連帶給付原告新臺幣肆佰伍拾肆萬伍仟元
，及自民國一零八年九月四日起至清償日止，按週年利率百分之
五計算之利息。
原告其餘之訴駁回。
訴訟費用由被告連帶負擔百分之九十九，餘由原告負擔。
本判決第一項，於原告以新臺幣壹佰伍拾壹萬伍仟元供擔保後，
得假執行。但被告邱美蓉、吳錦茜如以新臺幣肆佰伍拾肆萬伍仟
元為原告預供擔保，得免為假執行。
原告其餘假執行之聲請駁回。
    事實及理由
壹、程序部分：
    訴狀送達後，原告不得將原訴變更或追加他訴，但擴張或減
    縮應受判決事項之聲明者，不在此限，民事訴訟法第255條
    第1項第3款定有明文。本件原告起訴時原訴之聲明第1項請
    求「被告應給付原告新臺幣（下同）4,716,868元，及自聲
    請狀繕本送達翌日起至清償日止，按週年利率5％計算之利息
    」，嗣於民國110年4月14日具狀變更原訴之聲明為「被告應
    連帶給付原告4,565,000元，及自起民事追加起訴狀繕本送
    達最後一位被告翌日起至清償日止，按週年利率5％計算之利
    息」，核原告所為係縮減應受判決事項聲明，原告之訴訟標
    的及請求之原因事實仍屬相同，揆諸前開說明，自為適法，
    合先敘明。
貳、實體部分：
一、原告起訴主張：
  ㈠被告邱美蓉與被告吳錦茜係母女，被告吳錦茜於107年11月間
    ，透過網路交友平台認識原告後，2人互加為LINE通訊軟體
    好友（被告吳錦茜LINE名稱原為「蟹咘咘」，後改為「言身
    寸」），被告吳錦茜並虛構其姓名為「謝瑋瑋」，未婚，經
    過一段時間互動後，被告吳錦茜與原告交往成為男女朋友，
    被告吳錦茜另於108年1月14日在LINE通訊軟體成立三人群組
    ，並將被告邱美蓉加入（被告邱美蓉LINE名稱為「Hsieh ma
    ma」）群組。嗣被告邱美蓉及被告吳錦茜共同不法侵害原告
    之權利，分別為下列之行為:
  ⒈108年1月18日，因被告吳錦茜向訴外人徐靜宜承租臺南市○○
    區○○街000巷0弄0號6樓之5房屋租金未付，佯以寒冬救濟為
    由，邀約原告一同響應，致原告陷於錯誤，而匯款30,000元
    至被告吳錦茜所指定之中國信託銀行帳號：00000000000000
    00號徐靜宜帳戶（下稱附表編號1之侵權行為）。
  ⒉於108年1月21日，被告吳錦茜向原告佯稱：得以緯創公司員
    工認股，以每股11元之價格購買股票211張，因被告吳錦茜
    表示其胞弟及被告邱美蓉均有認購等語，致原告陷於錯誤，
    表示願認購45張，而於同年月23日，2人一同前往臺南市永
    康區華南銀行永康分行，由原告自帳戶提領495,000元交付
    被告吳錦茜，惟原告事後並未取得緯創公司之股票（下稱附
    表編號2侵權行為）。
  ⒊被告邱美蓉於108年2月20日，在LINE三人群組佯稱投資藥局
    掌控經營權之事，謊稱大樹藥局為其謝姓家族所有，奶奶掌
    握大股，每1單位為4,000,000元，必須在108年3月15日前集
    資完畢，致原告陷於錯誤同意投資4,000,000元，乃於同年2
    月26日，自國泰世華銀行永康分行提領1,600,000元後，於
    當日14時20分許，在永康區勝利街交付被告吳錦茜；又於同
    年2月27日，自國泰世華銀行前金分行提領400,000元後，於
    同日晚上交付被告吳錦茜；另原告向玉山銀行辦理抵押貸款
    2,000,000元，於同年3月21日，在玉山銀行永康分行提領1,
    995,000元後，在永康區勝利街交付被告吳錦茜，並於同日
    晚上又交付被告吳錦茜5,000元，惟事後原告並未取得大樹
    藥局之股份。（下稱附表編號3侵權行為）
  ⒋被告邱美蓉於108年2月15日，在LINE三人群組佯稱要捐棺造
    福，再由被告吳錦茜邀約原告一同捐款，致原告陷於錯誤，
    於同年月16日，在臺南市「為楓汽車旅館」交付2萬元與被
    告吳錦茜。（下稱附表編號4侵權行為）　　
  ⒌嗣被告吳錦茜於108年4月3日晚上8時35分許，在臺南市○區○○
    ○路○段000號前，因另案所涉詐欺執行案件為警緝獲，經臺
    灣臺南地方檢察署（下稱臺南地檢署）檢察官於翌（4）日
    上午11時21分許訊問後諭知送監執行，被告吳錦茜乃於同日
    晚上10時21分許，委由同在臺南地檢署女居留室之送監執行
    人犯訴外人吳昭慧，以臺南地檢署女居留室外之公用電話00
    -0000000號撥打給原告，再交由被告吳錦茜接聽，訴外人吳
    錦茜即向原告表示有紙條欲交付其收受，要求原告到臺南地
    檢署為訴外人吳昭慧辦理交保，原告旋即前往地檢署為被告
    吳昭慧繳納易科罰金金額2萬元（下稱附表編號5侵權行為。
  ㈡原告因被告邱美蓉、吳錦茜如附表所示之共同侵權行為事實
    ，致受有如附表所示共4,565,000元之損害，爰依民法第184
    條1、2項，及第185條第1項之規定，請求被告邱美蓉、吳錦
    茜連帶給付原告4,565,000元。並聲明：被告應連帶給付原
    告4,565,000元，及自民事追加起訴狀繕本送達最後一位被
    告翌日起至清償日止，按週年利率5％計算之利息；併願供擔
    保請准宣告假執行。
二、被告方面：
  ㈠被告吳錦茜則以：　
  　對於附表編號1至4侵權行為部分，被告吳錦茜承認之；對於
    附表編號5侵權行為部分則否認之。並聲明：原告之訴及假
    執行之聲請均駁回。如受不利益判決，願供擔保，請准宣告
    免假執行。
㈡被告邱美蓉則以：
  ⒈對於附表編號1至5侵權行為，被告邱美蓉均否認。被告邱美
    蓉本身對於3C產品使用並不熟悉，因此被告邱美蓉本身並無
    LINE之習慣，被告邱美蓉並不認識原告本人，且原告所提出
    之LINE對話中之對象「言身寸」、Hsieh mama」亦非被告吳
    錦茜及被告邱美蓉本人所使用，LINE通訊軟體「言身寸」實
    際上被告吳錦茜先生謝宏昌所使用。因此被告邱美蓉否認有
    自原告處獲取任何金錢。
  ⒉縱使鈞院審理後認LINE通訊軟體「言身寸」之帳號為被告吳
    錦茜使用，然就LINE訊軟體之内容觀之，僅有提及認購偉創
    公司股票、捐棺造福、投資大樹藥局等事，然並無法得知原
    告是否確實有交付金錢給被告吳錦茜，況且原告所主張之金
    額並非小數，依一般常理而言豈可能以現金之方式交付，因
    此原告雖主張遭被告二人詐欺而有交付金錢之情形，然就交
    付金錢之部分，原告僅空言主張，並未提出任何證據可資佐
    證，故此部分仍應由原告負舉證之責。在原告提出新的證據
    資料前，被告二人否認有從原告處獲取任何金錢。
  ⒊並聲明：原告之訴及假執行之聲請均駁回。如受不利益判決
    ，願供擔保，請准宣告免假執行。
三、兩造不爭執事項：
  ㈠被告吳錦茜與原告間，於107年11月至108年4月間有男女交往
    事實。
  ㈡被告吳錦茜有承租臺南市○○區○○街000巷0弄0號6樓之5房屋。
  ㈢被告吳錦茜對於原告確有如附表所示編號1至4之侵權行為事
    實。
四、兩造爭執事項：
  ㈠被告邱美蓉是否為LINE帳號「Hsieh mama」之人?
  ㈡本件原告請求被告應連帶賠償4,565,000元有無理由?
五、得心證之理由：
  ㈠因故意或過失，不法侵害他人之權利者，負損害賠償責任。
    數人共同不法侵害他人之權利者，連帶負損害賠償責任，民
    法第184條第1項、第185條分別定有明文。
　㈡被告邱美蓉、吳錦茜有無共同對原告為附表編號1至5之侵權
    行為事實：
　⒈本件原告主張被告邱美蓉、吳錦茜於LINE通訊軟體三人群組
    中，為附表編號1至5之侵權行為事實。為被告邱美蓉所否認
    ，並抗辯其並非LINE帳號「Hsieh mama」，且對於原告所主
    張附表編號1至5之侵權行為事實，並不知情等語。被告吳錦
    茜則不否認對於原告為附表編號1至4之侵權行為事實，然否
    認有附表編號5侵權行為事實。
　⒉本件原告乃因被告吳錦茜向原告謊稱其為「謝瑋瑋」，欲介
    紹其母親即「Hsieh mama」與原告認識為由，而成立LINE通
    訊軟體之三人群組。被告吳錦茜雖抗辯「Hsieh mama」乃其
    一人分飾兩角所為，與被告邱美蓉無涉等語。以下就被告邱
    美蓉是否為LINE帳號「Hsieh mama」之人，分述如下：
  ⑴依原告於本院109年度易字第1314號刑事案件（下稱系爭刑事
    案件）審理時證稱:當時謝瑋瑋（即指被告吳錦茜，下同）
    強調她家世背景不錯，她媽媽在她的感情及生活上很照顧，
    她希望介紹她媽媽給我認識，所以成立三人群組，但我沒看
    過謝媽媽本人。謝瑋瑋被逮捕的隔天即4月4日早上，我接到
    0000000000電話，一位自稱謝媽媽的人打電話給我，他一直
    強調謝瑋瑋很愛我，因為她發生了一些事情，請我不要太緊
    張，如果後續有訊息會跟我說，這是我第一次和自稱謝媽媽
    的人以電話聯絡，之前都在三人群組聯繫。4月4日晚上我接
    到吳昭慧的電話，說是謝瑋瑋拜託她打給我，後來電話有轉
    給謝瑋瑋，謝瑋瑋說有緊急的紙條要交給我，我就匆忙趕到
    地檢署幫吳昭慧交保拿到紙條，我拿到謝瑋瑋的紙條後，4
    月5日我就急忙打電話給謝媽媽，因為紙條中有寫到要好好
    照顧她媽媽，我就打0000000000號電話給謝媽媽，我想讓她
    知道謝瑋瑋交代甚麼事情，要讓她看紙條，避免說我騙她，
    我們就約在平常我和謝瑋瑋見面的社區大樓門口見面，謝媽
    媽出來帶我，見面聊天過程中謝媽媽的聲音跟我在電話中聽
    到的聲音一模一樣，而且她說她是謝媽媽，我們也都是講謝
    瑋瑋的事，我當下把紙條交給她，也翻拍紙條留存，原本我
    要交紙條給她，轉述謝瑋瑋現在的情況跟她交代的事，謝媽
    媽就哭訴謝瑋瑋跟她弟弟命很苦，我就覺得奇怪，為什麼命
    很苦，我就反問說不是都高學歷嗎，怎麼會命苦，謝媽媽就
    說沒有啦，就呼嚨過去不想提了，我再詢問謝媽媽是否知道
    我們投資的事情，謝媽媽直接反應說知道這件事，但這塊是
    謝瑋瑋在處理，因為當時已經凌晨12點以後了，我不便打擾
    太久，我就順便說要拿借給謝瑋瑋的車鑰匙，後來我就將車
    子開走了。當時在社區大樓跟我見面的人就是邱美蓉，因為
    電話中的聲音跟本人一樣，我才可以跟她聊下去，畢竟這是
    比較隱私的事，我不可能凌晨跟一個陌生人談這樣的事情等
    語明確（系爭刑事案件卷第416至418頁、422至427頁）。而
    原告與被告邱美蓉素不相識，亦無任何仇隙，其倘非真有如
    前所述之親身經歷，實難想像有何虛構情節以誣陷被告邱美
    蓉之動機與必要。況原告於108年4月4日上午9時55分許，以
    所持用之門號0000000000電話接獲0000000000門號來電及同
    日晚上10時21分許接獲臺南地檢署地下一樓公用電話000000
    000號來電後，即前往地檢署為吳昭慧繳納易科罰金2萬元，
    並於同日晚上10時50分、11時59分及翌（5）日凌晨0時28分
    再撥打0000000000門號聯繫等情，亦有遠傳資料查詢雙向通
    聯記錄、臺南地檢署地下室裝設之公用電話編號照片、中華
    電信股份有限公司臺南營運處回覆資料、地檢署暫收訴訟案
    款臨時收據等在卷可參（偵卷一第85頁、107頁反面至108頁
    、偵卷六第163至167頁，警卷二第42頁）。此外，並有原告
    提出由被告吳錦茜書寫之紙條照片、原告與被告邱美蓉見面
    後牽車之行車紀錄器影像翻拍照片等在卷可佐（偵卷四第10
    6頁、116頁反面），被告邱美蓉亦不否認確有與原告見面並
    交還車鑰匙等情在卷。足見原告前揭指述確有相當之客觀事
    證可憑，堪值採信。
  ⑵復參酌被告邱美蓉於系爭刑事案件之警詢時自承：伊有於108
    年4月5日凌晨與原告見面，對方說有紙條要拿給我，疑似是
    與我女兒吳錦茜有關，我就與他見面，交談中疑似有談到謝
    瑋瑋，之後對方說要牽車，並告知我車號，我核對無誤後，
    就將鑰匙交給對方，對方就開車離開了等語無誤（見警卷一
    第11至13頁），核與原告前揭證述之部分情節互有吻合。又
    依據原告所取得由被告吳錦茜書寫之紙條內容（偵卷四第10
    6頁），被告吳錦茜於紙條最末仍署名「瑋瑋」之假名，且
    原告於108年4月6日發覺遭騙報案時，仍僅知係遭「謝瑋瑋
    」之人詐騙，尚不知「謝瑋瑋」之真實姓名為吳錦茜，此亦
    有臺南市政府警察局永康分局復興派出所受理各類案件紀錄
    表在卷可參（警卷一第133頁）。可知原告於108年4月5日凌
    晨與被告邱美蓉電話聯繫時，應係告知被告邱美蓉有關「謝
    瑋瑋」書寫紙條欲交付之事，不可能提及「吳錦茜」之名，
    則被告邱美蓉倘就「謝瑋瑋」之真實身分毫無所悉，又豈會
    於警詢時表示原告所稱紙條與其女兒吳錦茜有關，原告又豈
    會與被告邱美蓉見面交談時提及「謝瑋瑋」之人，且仍可與
    被告邱美蓉持續交談而不生誤會，況由被告吳錦茜書寫之紙
    條內容可知，被告吳錦茜當時仍以「謝瑋瑋」身分自居，未
    對原告據實以告，僅提及臨時出大事，且不斷要求原告與其
    母親保持聯絡並多為關心，則被告吳錦茜既然有意持續隱瞞
    真實身分，則在原告仍遭矇騙而不知詳情下，倘原告找上毫
    不知情之被告邱美蓉並述說其與「謝瑋瑋」間之過往，則被
    告吳錦茜以「謝瑋瑋」之名對原告行騙之事，顯有輕易遭揭
    穿之高度風險，惟被告吳錦茜卻對此毫無顧忌，反而於因案
    遭緝獲後，主動要求原告與其母親即被告邱美蓉保持聯繫，
    若非被告邱美蓉亦同屬詐欺一員，當不至如此。是被告邱美
    蓉顯非單純置身事外毫不知情之第三人，其對被告吳錦茜以
    假名「謝瑋瑋」與原告交往並行騙之情，應有相當認知並參
    與。
  ⑶再者，原告與「謝瑋瑋」交往期間，曾刷卡訂購產品寄送至
    「謝瑋瑋」位在臺南市○○區○○街000巷0號6樓，訂購人或收
    貨人均載明係「謝瑋瑋」，此有新光三越百貨股份有限公司
    台北信義分公司二館108年9月27日新越信二財字第079號函
    暨所附交易文件、香港商福維克樂智有限公司台灣分公司10
    8年10月8日函暨所附產品訂購單及送貨簽收單、喬尼亞興業
    有限公司108年11月19日喬尼亞108字第3號函暨所附消費紀
    錄在卷可參（偵卷一第181至186頁）。而上址為被告邱美蓉
    當時與吳錦茜共同居住處，此業據被告邱美蓉坦承在卷（系
    爭刑事案件卷第193頁），則其對於「謝瑋瑋」所訂購之產
    品送至其與被告吳錦茜之住處，理當知所甚明，又豈能諉稱
    毫不知悉「謝瑋瑋」該人，且由此益徵被告吳錦茜顯無刻意
    迴避不欲其母即被告邱美蓉知悉其以「謝瑋瑋」假名與原告
    交往之情。則被告邱美蓉聲稱不識「謝瑋瑋」等語，係屬無
    據，尚難採憑。
  ⑷另被告吳錦茜於108年4月3日晚上8時35分遭警緝獲後，已於
    同年月5日入監執行，此有臺南市政府警察局第一分局108年
    4月3日南市警一偵字第1080169033號通緝案件移送書、解送
    人犯報告書及臺灣高等法院被告前案紀錄表在卷可查（偵卷
    六第119至122頁，系爭刑事案件卷第19頁）。而在被告吳錦
    茜入監執行後，「Hsieh mama」仍於108年4月8日、9日持續
    以LINE通訊軟體撥打語音電話，甚至傳送訊息與原告，此有
    原告提出之手機截圖照片可參（警卷一第126至127頁），則
    該使用「Hsieh mama」暱稱之人，自不可能是早已入監執行
    之被告吳錦茜。且依據三人群組、被告吳錦茜（LINE暱稱「
    言身寸」）與原告間之LINE對話紀錄可知（偵卷三第706頁
    ，偵卷四第12至13頁），原告於108年1月19日下午休假，並
    於當天下午1時55分許與被告吳錦茜見面，「Hsieh mama」
    則於當日下午1時55分許傳訊至三人群組，詢問原告「你們
    吃飯了嗎?」，原告回稱「正要去吃」，「Hsieh mama」又
    於當日下午1時56分傳訊表示「吃飽」。則被告吳錦茜當時
    既然已在原告身旁，自不可能又以「Hsieh mama」暱稱傳訊
    至三人群組，徒增原告疑慮。是被告吳錦茜抗辯稱其同時扮
    演「Hsieh mama」等情，亦屬無據，自非可採。
  ⑸又門號0000000000、0000000000、0000000000號均登記被告
    邱美蓉名下，然被告吳錦茜實際使用之門號為0000000000、
    0000000000，且於108年1月29日起停用0000000000，改使用
    0000000000門號等情，除有上開對話紀錄可參外，亦有中華
    電信資料查詢紀錄在卷可佐（偵卷一第82頁）。而被告吳錦
    茜於108年4月3日晚上8時35分為警緝獲前，其所持用之0000
    000000門號即曾於108年3月26日下午2時59分許、108年4月3
    日晚上8時9分許撥打給0000000000門號，此有0000000000門
    號之雙向通聯紀錄在卷可參（偵卷一第90頁反面、92頁）。
    且被告吳錦茜審理時亦供稱其於為警緝獲前之當日，因發現
    有便衣警察跟蹤，即撥打電話給母親等情在卷（系爭刑事案
    件卷第493至494頁）。是可知被告邱美蓉於吳錦茜為警緝獲
    前後均曾使用過0000000000門號，被告邱美蓉並非與000000
    0000門號毫無關聯之人。
  ⑹被告吳錦茜於108年4月3日晚上8時35分為警緝獲後，其所持
    用之0000000000門號僅有與0000000000門號持用人聯繫通話
    ，且最後通話時間為108年4月3日晚上10時01分許，此有000
    0000000門號雙向通聯紀錄可查（偵卷一第92頁）。且門號0
    000000000持用人於上開與被告吳錦茜最後通話後，尚於108
    年4月4日上午8時18分許與門號0000000000通話（偵卷一第9
    7頁正反面），而該門號0000000000申請人為吳慶鴻即被告
    邱美蓉之子，此亦有台灣大哥大資料查詢可參，且被告邱美
    蓉亦自承確有聯繫其子吳慶鴻等情在卷（系爭刑事案件卷第
    115至123頁、195頁）。而後，於108年4月4日上午9時55分
    許，原告即接獲0000000000門號自稱謝媽媽之人來電，被告
    吳錦茜則於同日晚上10時21分許透過當時一同在女拘留室之
    另一受刑人吳昭慧以地檢署地下室之公用電話聯繫原告，原
    告又再於同日晚上10時50分許、11時59分許、翌日凌晨0時2
    8分許，多次聯繫門號0000000000自稱謝媽媽之人，此除據
    原告於前揭審理時證稱在卷外（系爭刑事案件卷第416頁、4
    22至423頁），並有原告持用之0000000000門號雙向通聯紀
    錄可參（偵卷一第107頁反面至108頁）。是可知被告吳錦茜
    於108年4月3日晚上10時01分，以所持用之門號0000000000
    與0000000000門號最後通話後，迄至原告接獲門號00000000
    00來電前，該0000000000門號確實均由被告邱美蓉持用無訛
    。
  ⑺又原告於108年4月4日晚上10時50分許、11時59分許、翌（5
    ）日凌晨0時28分許，多次與0000000000之持用人通話後，
    即於108年4月5日凌晨1時14分前之某時許與被告邱美蓉見面
    ，並於同日凌晨1時14分許向被告邱美蓉拿取車鑰匙牽車離
    開，業據原告於系爭刑事案件證述等情，已如前述，並有行
    車紀錄器影片翻拍照片可參（偵卷四第116頁反面），被告
    邱美蓉亦不諱言確有與原告見面交還車鑰匙之事實（警卷第
    14至15頁，系爭刑事案件卷第194頁），復無證據顯示被告
    邱美蓉有再將其所持用之0000000000門號行動電話交付第三
    人使用，則勾稽上開事證，已足認定當時原告所聯繫之0000
    000000門號持用人即為被告邱美蓉無訛。
  ⑻被告邱美蓉於吳錦茜入監執行後，係於108年4月9日下午1時2
    5分為警通知到案製作調查筆錄，被告邱美蓉在尚無心理準
    備之情況下，向警方表示其所使用之電話號碼為0000000000
    ，此有其該次調查筆錄在卷可參（警卷一第9頁），嗣於系
    爭刑事案件審理時改稱不知自己使用之門號等語（系爭刑事
    案件卷第194頁），實不足採。且被告邱美蓉在接受警方初
    次調查前，曾多次以0000000000門號於108年4月5日晚上7時
    26分許、4月9日上午7時52分許、9時51分許，撥打電話給原
    告，惟僅108年4月5日該次有通話，4月9日2次原告均未接聽
    ，被告邱美蓉並於108年4月9日上午10時43分許語音留言給
    原告，此有0000000000門號及原告持用之0000000000門號雙
    向通聯紀錄、原告之手機簡訊截圖照片在卷可參（偵卷一第
    97頁反面、108頁正反面，警卷一第127頁反面）。而暱稱「
    Hsieh mama」之人亦於108年4月8日上午10時52分、中午12
    時2分、12時4分、晚上10時20分、10時22分、10時25分及10
    8年4月9日上午8時42分許多次以LINE語音電話撥打給原告，
    惟原告均未接聽，「Hsieh mama」並於108年4月8日中午12
    時28分傳送LINE訊息要求原告回電，此亦有原告之手機畫面
    截圖照片附卷可參（警卷一第126頁反面至127頁）。然當時
    被告吳錦茜既然已入監執行，自不可能再以任何方式聯繫原
    告，該「Hsieh mama」之人顯非被告吳錦茜所扮演，已如前
    述。再參以被告邱美蓉於案發後，與暱稱「Hsieh mama」之
    人竟不約而同均於被告邱美蓉製作初次調查筆錄前，多次試
    圖與原告取得聯繫，動機雖然不明，但行為模式極其類似，
    且依LINE通訊軟體三人群組對話內容可知，參與對話者僅有
    原告、被告吳錦茜（暱稱「言身寸」）及其母親（暱稱「Hs
    ieh mama」），並無證據顯示尚有其他第三人知情、參與其
    中，則除被告吳錦茜之母親即被告邱美蓉即為暱稱「Hsieh 
    mama」之人外，實無其他可能。
  ⑼綜上，被告邱美蓉乃為0000000000門號真正持用人，且三人
    群組中暱稱「Hsieh mama」（謝媽媽）之人即為被告邱美蓉
    ，被告邱美蓉抗辯其非三人群組中暱稱「Hsieh mama」等情
    ，係屬無據，自非可採。
　⒊原告主張被告邱美蓉、吳錦茜共同為附表編號1至4之侵權行
    為事實，業據原告提出LINE通訊軟體三人群組對話、原告國
    泰世華銀行帳號000000000000號存摺明細影本、華南商業銀
    行帳號000000000000號存摺明細影本、原告玉山銀行抵押貸
    款契約影本、原告玉山銀行帳號0000000000000號存摺明細
    影本為證（司促卷第17頁至第1320頁）為證，且為被告吳錦
    茜所不爭執，被告邱美蓉雖否認有上開侵權行為事實，然依
    據原告所提出LINE通訊軟體之三人群組之對話內容，被告邱
    美蓉確為暱稱「Hsieh mama」之人，已如前述，且就被告吳
    錦茜對於原告附表1至4之侵權行為事實，被告邱美蓉於LINE
    對話中，配合被告吳錦茜對話內容，扮演「Hsieh mama」之
    角色，一同欺騙原告，使原告相信有公益勸募年菜、投資緯
    創公司股票、投資大樹藥局股份及捐棺木之情，而分別匯款
    或交付現金與被告吳錦茜，是原告主張被告邱美蓉、吳錦茜
    共同詐欺原告，而使原告交付共計4,545,000元與被告吳錦
    茜，被告邱美蓉、吳錦茜對原告有為附表編號1至4侵權行為
    事實，堪信為真實。
　⒋原告雖另主張被告邱美蓉、吳錦茜亦共同詐欺原告如附表編
    號5侵權行為事實，並提出原告吳錦茜信件翻拍照片、訴外
    人吳昭慧保證金收據影本為證（司促卷第1367頁至第1369頁
    ），然為被告邱美蓉、吳錦茜所否認。惟當時原告如附表編
    號5為訴外人吳昭慧交保，乃因當時原告與被告吳錦茜為男
    女朋友，基於女友被告吳錦茜之情求，而自願為吳昭慧交保
    ，雖原告嗣後始發現被告吳錦茜並非其所自稱之謝瑋瑋，發
    覺遭所交往之女友對其身份有所隱瞞，然被告吳錦茜請其為
    吳昭慧交保一情，並無任何詐欺之情事。此外，原告未能提
    出其他證據證明，被告邱美蓉、吳錦茜就附表編號5部分對
    於原告有故意或過失不法侵害權利之情事，是難以原告所提
    出之被告吳錦茜及吳昭慧之保證金收據影本，而得認被告邱
    美蓉、吳錦茜對於原告就附表編號5有何故意或過失之侵權
    行為。從而，原告主張被告邱美蓉、吳錦茜對其有如附表編
    號5共同侵權行為事實，係屬無據，尚難採憑。
六、綜上所述，原告依侵權行為之法律關係，請求被告連帶給付
    4,545,000元（即附表編號1至4原告遭詐騙之金額共計為4,5
    45,000元），及自民事追加起訴狀繕本送達最後一位被告翌
    日即108年9月4日起至清償日止，按週年利率5％計算之利息
    ，為有理由，應予准許，逾此範圍之請求，為無理由，應予
    駁回。
七、本件兩造分別陳明願供擔保聲請宣告假執行及願供擔保聲請
    宣告免為假執行。就原告勝訴部分，均核無不合，爰分別酌
    定相當之擔保金額，予以准許。至原告敗訴部分，假執行之
    聲請因訴之駁回而失所附麗，應予駁回。
八、本件事證已臻明確，兩造其餘攻擊防禦方法及所提證據，經
    本院斟酌後，核與判決結果不生影響，爰不逐項論述，併此
    敘明。
九、訴訟費用負擔之依據：民事訴訟法第79條。
中　　華　　民　　國　　111 　年　　1 　　月　28 　　日
                  民事第四庭    法    官　葉淑儀
以上正本係照原本作成。
如對本判決上訴，須於判決送達後20日內向本院提出上訴狀。
如委任律師提起上訴者，應一併繳納上訴審裁判費。
中　　華　　民　　國　　111 　年　　1 　　月　28 　　日
                               書 記 官  林幸萱 

附表　　　　　　　　　　　　　　　　
編號 侵權行為事實 1 108年1月18日以公益勸募年菜為由詐騙原告3萬元。 2 108年1月23日以投資緯創公司股票為由，詐騙原告49萬5千元。 3 108年2月26日、同年月27日、同年3月21日以投資大樹藥局股份為由，共計詐騙原告400萬元。 4 108年2月16日以捐棺木為由，詐騙原告2萬元。 5 108年4月4日以為被告吳錦茜幫吳昭慧辦理交保為由，詐騙原告2萬元。          合計4,565,000元